# 对境外公司的投资问题

提问人：isjia 时间：2013-12-18 17:59:48
请教大家，境内母公司A对境外全资子公司B汇入款项，该款项用于子公司B增资境外孙公司C，该子公司B注册在香港，B公司经当地审计的报表将该款项放在与母公司A的往来款中，那么现在问题是母公司A应将该款项做往来款还是做长期股权投资？谢谢！

回答人：chenyiwei
A和B对该款项的性质以及未来是否需要归还等问题有无明确约定？建议先由双方对此问题明确约定后，按照该约定予以处理。